臺灣雲林地方法院刑事判決              100年度易字第691號
公  訴  人  臺灣雲林地方法院檢察署檢察官
被      告  陳智宏
上列被告因違反毒品危害防制條例案件，經檢察官提起公訴（10
0 年度毒偵字第1507號），被告於本院準備程序進行中，就被訴
事實為有罪之陳述，經本院告知簡式審判程序意旨，並聽取公訴
人及被告之意見後，本院合議庭裁定由受命法官獨任依簡式審判
程序審理，並判決如下：
    主      文
陳智宏施用第二級毒品，累犯，處有期徒刑柒月。
    事實及理由
一、犯罪事實：
  (一)陳智宏前因施用毒品案件，經依臺灣桃園地方法院89年度毒
    聲字第3590號刑事裁定移送觀察、勒戒後，認無繼續施用毒
    品之傾向，於民國89年6 月21日予以釋放，並經臺灣桃園地
    方法院檢察署檢察官以89年毒偵字第2948號為不起訴處分確
    定。復於91年12月間因施用毒品案件，經臺灣桃園地方法院
    以92年毒聲字第969 號裁定送觀察、勒戒後，認有繼續施用
    毒品之傾向，再經同院以92年毒聲字第2034號裁定令入戒治
    處所施以強制戒治，嗣經裁定停止戒治，所餘戒治期間付保
    護管束，於93年1 月9 日因法律修正報結執行完畢，該次犯
    行並經同院以92年壢簡字第1175號判處有期徒刑5 月確定，
    於93年1 月5 日易科罰金執行完畢。又於94年間因犯施用毒
    品案件，經同院以94年訴字第1593號判處有期徒刑8 月、6
    月，應執行有期徒刑1 年確定；復因施用毒品案件，經同院
    以95年壢簡字第2041號判處有期徒刑6 月，嗣經同院以96年
    度聲減字第1304號裁定減刑為有期徒刑3 月確定。上開2 案
    經接續執行，於96年9 月30日因縮刑期滿執行完畢。
  (二)陳智宏復基於施用第二級毒品之犯意，於100 年6 月17日或
    18日之傍晚某時許，在桃園縣新屋鄉永安村3 鄰下庄子151
    號住處，以將甲基安非他命置於玻璃球內燒烤，再吸食所產
    生煙霧之方式，施用第二級毒品甲基安非他命1 次。嗣因另
    案通緝，為警於100 年6 月20日晚上6 時40分許，在桃園縣
    新屋鄉○○村○ 鄰○○○道路上緝獲，經其同意採集尿液送
    驗，檢出毒品安非他命及甲基安非他命陽性反應，始悉上情
    。
二、認定犯罪事實所憑之證據及理由：
  (一)本案被告陳智宏所犯之罪，係死刑、無期徒刑、最輕本刑為
    3 年以上有期徒刑以外之罪，其於準備程序就前揭被訴事實
    為有罪之陳述，經受命法官告知簡式審判程序之旨，並聽取
    其與公訴人之意見後，本院合議庭裁定，依刑事訴訟法第27
    3 條之1 規定，由受命法官獨任進行簡式審判程序，是本案
    之證據調查，依刑事訴訟法第273 條之2 規定，不受同法第
    159 條第1 項、第161 條之2 、第161 條之3 、第163 條之
    1 及第164 條至第170 條規定之限制，合先敘明。
  (二)上開犯罪事實，業據被告陳智宏於本院審判程序中坦承不諱
    ，另有其於警詢、偵訊之自白筆錄在卷可明，且被告於前揭
    查獲時地為警依法對其採集之尿液經送請正修科技大學超微
    量研究科技中心以酵素免疫分析法（EIA ）初步檢驗及氣相
    層析質譜儀分析法（GC/MS ）確認檢驗結果，確呈安非他命
    類（安非他命、甲基安非他命）陽性反應，此有桃園縣政府
    警察局檢體監管紀錄表、桃園縣政府警察局楊梅分局被採尿
    人尿液暨毒品真實姓名與編號對照表、正修科技大學超微量
    研究科技中心100 年7 月11日出具之報告編號R00-0000-000
    尿液檢驗報告附卷可稽，可認被告自白與事實相符，可採為
    論罪科刑之依據。本件事證既明，被告犯行洵堪認定，應依
    法論科。
三、論罪科刑之理由：
  (一)核被告所為，係犯毒品危害防制條例第10條第2 項之施用第
    二級毒品罪。被告持有第二級毒品甲基安非他命後進而施用
    ，其持有之低度行為為其施用之高度行為所吸收，不另論罪
    。
  (二)被告前有如前揭犯罪事實欄所載論罪科刑及執行完畢之紀錄
    ，有臺灣高等法院被告前案紀錄表可稽，其受有期徒刑執行
    完畢，於5 年以內故意再犯本案有期徒刑以上之罪，為累犯
    ，應依刑法第47條第1 項規定，加重其刑。
  (三)本院審酌被告施用毒品，足以戕害其身心，致精神障礙、性
    格異常，影響其身體健康，甚至造成生命危險，而其自86年
    間開始接觸毒品後即屢犯不改，其前案於96年9 月30日執行
    完畢出獄後，復於99年7 月25日再犯施用第二級毒品罪（業
    經臺灣桃園地方法院以99年度審易字第1440號刑事判決判處
    有期徒刑7 月確定，服刑中），之後於100 年6 月中再犯下
    本案，各間隔將近3 年、1 年，可見被告應有努力於戒除毒
    癮，然仍意志不堅，無法完全拒絕毒品誘惑，惟考量其犯後
    坦承犯行，態度尚稱良好，自承亦斷斷續續想要戒毒，但遇
    到挫折即又無法堅持，及其施用毒品之行為於本質上係屬自
    我戕害行為，認須對被告施以一定期間自由刑，始足以隔絕
    與外界聯繫，進一步達到幫助其戒除毒癮之效，及被告原於
    貢寮核四廠做鐵工，每月收入約有5 萬元，收入除用於購買
    毒品施用外，亦有給予父母生活費，認其本性不壞，尚知盡
    其身為人子之義務，併其國中畢業之智識程度、未婚無子等
    一切情狀，量處如主文所示之刑。
四、應適用之法律：
  (一)刑事訴訟法第273 條之1 第1 項、第299 條第1 項前段。
  (二)毒品危害防制條例第10條第2 項。
  (三)刑法第11條前段、第47條第1 項。
本案經檢察官吳淑娟到庭執行職務
中    華    民    國   100    年    11    月    29    日
                  刑事第一庭  法  官  謝 宜 雯
以上正本證明與原本無異。
如不服本判決應於收受送達後10日內向本院提出上訴書狀，並應
敘述具體理由；其未敘述上訴理由者，應於上訴期間屆滿後20日
內向本院補提理由書（均須按他造當事人之人數附繕本）「切勿
逕送上級法院」。
                              書記官  林 美 鳳
中    華    民    國  100     年    11    月    29    日
附錄本判決論罪科刑法條全文：
毒品危害防制條例第10條：
施用第一級毒品者，處6 月以上5 年以下有期徒刑。
施用第二級毒品者，處3 年以下有期徒刑。